臺灣彰化地方法院民事裁定　　　　　　　 100年度抗字第52號
抗　告　人　黃溪全
相　對　人　黃俊進
上列當事人間本票裁定抗告事件，抗告人對於中華民國100年9月
22日本院裁定（100年度司票字第465號）提起抗告，本院裁定如
下：
    主  文
抗告駁回。
抗告程序費用新臺幣壹仟元由抗告人負擔。
    理  由
一、按執票人向本票發票人行使追索權時，得聲請法院裁定後強
    制執行，票據法第123條定有明文。又本票執票人依上開法
    條規定，聲請法院裁定許可對發票人強制執行，係屬非訟事
    件，此項聲請之裁定及抗告法院之裁定，僅依非訟事件程序
    ，以審查強制執行許可與否，並無確定實體上法律關係存否
    之效力，如發票人就票據債務之存否有爭執時，應由發票人
    提起確認之訴，以資解決（最高法院56年臺抗字第714號、
    57年臺抗字第76號判例意旨參照）。
二、本件相對人主張：伊執有抗告人所簽發，如原裁定所示之本
    票1紙，詎屆期提示未獲付款，爰依票據法第123條規定聲請
    裁定准許強制執行等情，已據其提出本票1紙（下稱系爭本
    票）為證，原裁定予以准許，即無不合。抗告意旨略以：兩
    間本無借貸及生意往來，事實上，上開本票債務係因原債務
    人林定翊與冠昌紡織股份有限公司間貨款糾紛而來，惟原債
    務人林定翊與受冠昌紡織股份有限公司委託之相對人已於民
    國100年7月6日在彰化縣福興鄉公所調解成立，此有100年度
    民調字第283號可證，抗告人因誤信相對人所稱已與林定翊
    調解成立，不會對抗告人提出任何責任要求等軟硬脅迫，而
    與原債務人共同簽發系爭本票，然上開本票債務業經調解成
    立並確定，上開債權理應消滅，今相對人竟又據此同一本票
    債權向法院請求本票裁定，如一隻牛撥二次皮，爰請求本院
    廢棄原裁定云云。惟查，抗告人所稱縱使屬實，亦屬系爭本
    票債務是否有原因關係存在之抗辯事由，此為實體上爭執，
    本件為非訟程序不得加以審究，依前揭說明，應由抗告人另
    行起訴，以求解決，然其卻執此理由提起本件抗告，請求廢
    棄原裁定，自不能謂有理由，故本件抗告人之抗告為無理由
    ，應予駁回。
三、據上論結，本件抗告為無理由，依非訟事件法第46條、第21
    條第2項、第24條第1項，民事訴訟法第495條之1第1項、第
    449條第1項、第95條、第78條，裁定如主文。
中    華    民    國   100    年    10    月    31    日
                  民事第一庭    法  官  黃倩玲
以上正本係照原本作成。
如不服本裁定，僅得於收受本裁定正本送達後10日內，委任律師
為代理人，並以適用法規顯有錯誤為理由，向本院提出再抗告狀
（須附繕本及繳納再抗告裁判費新台幣1,000元）。
中    華    民    國   100    年    10    月    31    日
                                書記官  黃幼華